【裁判字號】    98,審交易,436
【裁判日期】    990129
【裁判案由】    傷害等
【裁判全文】
臺灣桃園地方法院刑事判決          98年度審交易字第436 號
公  訴  人  臺灣桃園地方法院檢察署檢察官
被      告  丙○○原名林景龍.
            甲○○
上列被告等因傷害等案件，經檢察官提起公訴（98年度偵字第20
708 號），被告等於本院準備程序進行中，就被訴事實為有罪之
陳述，經本院告知簡式審判程序意旨，並聽取當事人之意見後，
本院裁定依簡式審判程序審理，判決如下：
    主  文
丙○○傷害人之身體，處拘役參拾日，如易科罰金，以新臺幣壹
仟元折算壹日；又共同以加害生命、身體之事，恐嚇他人致生危
害於安全，處拘役參拾日，如易科罰金，以新臺幣壹仟元折算壹
日。應執行拘役肆拾日，如易科罰金，以新臺幣壹仟元折算壹日
。緩刑貳年，緩刑期間付保護管束，並應於緩刑期間內向指定之
政府機關、政府機構、行政法人、社區或其他符合公益目的之機
構或團體提供肆拾小時之義務勞務。
甲○○服用酒類，不能安全駕駛動力交通工具而駕駛，處有期徒
刑貳月，如易科罰金，以新臺幣壹仟元折算壹日。又以強暴妨害
人行使權利，處拘役參拾日，如易科罰金，以新臺幣壹仟元折算
壹日。又共同以加害生命、身體之事，恐嚇他人致生危害於安全
，處拘役參拾日，如易科罰金，以新臺幣壹仟元折算壹日。拘役
部分應執行拘役肆拾日，如易科罰金，以新臺幣壹仟元折算壹日
。均緩刑貳年，緩刑期間付保護管束，並應於緩刑期間內向公庫
支付新臺幣萬元，及向指定之政府機關、政府機構、行政法人
、社區或其他符合公益目的之機構或團體提供肆拾小時之義務勞
務。
    事  實
一、甲○○於民國98年8 月16日晚間9 時許，在某不詳處所，服
    用酒類後，明知其已達不能安全駕駛動力交通工具之程度，
    仍騎乘機車搭載丙○○，途經桃園縣龜山鄉○○路○ 段（起
    訴書漏載，另予補充）與頂湖路口處，因不詳緣故，欲挑釁
    同為騎乘機車之乙○○，甲○○即竟基於妨害他人行使權利
    之犯意，騎車超越乙○○所騎乘之機車，將機車斜切擋於乙○○機車前，以此強暴方式迫令乙○○緊急煞車，妨害乙○○通行前進之權利；繼而丙○○下車後，另基於傷害之犯意
    ，揮拳毆打乙○○眼睛，乙○○立即騎乘機車往龜山鄉○○○街某巷道內躲避。甲○○隨即騎車搭載丙○○追趕，甲○○再承前妨害他人行使權利之犯意，追撞乙○○機車施以強
    暴之手段，使乙○○再度受迫停車，妨害其前進之權利；丙○○下車後並承前傷害之犯意，揮拳毆打乙○○頭部，乙○○便加速往龜山鄉○○○街方向逃離。甲○○見狀再搭載丙○○騎乘機車，從後追趕，隨即在龜山鄉○○○街72號前，
    承前妨害他人行使權利之犯意，自後方斜切衝撞乙○○所騎
    乘之機車，以此衝撞之強暴手段，使乙○○人車倒地，無法
    前行而妨害其前進之權利，丙○○復承前傷害之犯意，由丙○○趨前將乙○○拖下所騎乘之機車，並連續揮拳毆打乙○○之頭部，上開施暴結果，造成乙○○頭部鈍傷、右眼周圍
    挫傷及撕裂傷、右眼球挫傷併角膜刮傷、頸部疼痛等傷害；
    丙○○、甲○○當場並基於恐嚇之犯意聯絡，分別對林奕智
    夾雜恐嚇稱「拖到山上埋了」、「對對對，抓去山上埋」等
    語後始離去。嗣經警獲報後，依乙○○之指認，循線查獲丙○○、甲○○，並於同日晚間11時53分許，在桃園縣政府警
    察局龜山分局坪頂派出所對甲○○施以酒精測試，並測得其
    呼氣酒精濃度為每公升0.91毫克，始查悉上情。
二、案經乙○○訴由桃園縣政府警察局龜山分局報告臺灣桃園地
    方法院檢察署檢察官偵查起訴。
    理  由
一、上揭事實，業據被告丙○○、甲○○於本院審理時均坦承不
    諱，核與告訴人即被害人乙○○於警詢及偵查中指述之情節
    相符，並有酒精測定紀錄表1 份、長庚醫療財團法人林口長
    庚紀念醫院診斷證明書3 紙、乙○○遭毆打後之眼鏡及安全
    帽損壞照片共2 張、乙○○受傷照片1 張等附卷可稽，足認
    被告丙○○、甲○○上揭任意性之自白與事實相符，堪以採
    信。本件事證明確，被告丙○○、甲○○犯行已堪認定，應
    依法論科。
二、核被告丙○○所為，分別係犯刑法第277 條之傷害罪及同法
    第305 條之恐嚇危害安全罪；被告甲○○所為，分別係犯刑
    法第185 條之3 服用酒類不能安全駕駛動力交通工具而駕駛
    之公共危險罪、同法第304 條第1 項以強暴妨害人行使權利
    罪及同法第305 條之恐嚇危害安全罪。被告二人就上開恐嚇
    危害安全罪犯行，有犯意聯絡及行為分擔，為共同正犯。被
    告丙○○所犯傷害罪及恐嚇危害安全罪、甲○○所犯服用酒
    類不能安全駕駛動力交通工具而駕駛之公共危險罪、以強暴
    妨害人行使權利罪及恐嚇危害安全罪，均犯意各別、行為互
    殊，應予分論併罰。爰審酌被告2 人素行良好、犯罪之動機
    、手段、目的、致告訴人心生畏懼、所生損害、犯後均坦承
    犯行且當庭向告訴人乙○○道歉等一切情狀，各量處如主文
    所示之刑，並就拘役部分定應執行刑，並均諭知易科罰金之
    折算標準，以示懲儆。末查，被告2 人未曾受有期徒刑以上
    刑之宣告，有臺灣高等法院被告前案紀錄表2 份在卷可稽，
    念其等因一時短於思慮，致罹本罪，惟其等與告訴人乙○○
    達成調解，並同意賠償告訴人乙○○新臺幣（下同）20萬元
    且已於調解當日給付2 萬元，有99年1 月6 日調解委員調解
    單1 份在卷可考，是被告2 人經此偵、審程序後，當知所警
    惕而無再犯之虞，爰逕依刑法第74條第1 項第1 款、第2 項
    第4 款、第5 款及第93條第1 項第2 款之規定，併宣告均緩
    刑2 年，並均於緩刑期間付保護管束，及各向指定之政府機
    關、政府機構、行政法人、社區或其他符合公益目的之機構
    或團體提供40小時之義務勞務，被告甲○○並應於緩刑期間
    內支付公庫新臺幣3 萬元，俾收啟新及惕儆之雙效。
據上論斷，應依刑事訴訟法第273 條之1 第1 項、299 條1 項前
段，刑法第28條、第185 條之3 、第277 條第1 項、第304 條、
第305 條、第41條第1 項前段、第8 項、第51條第6 款、第74條
第1 項第1款 、第2 項第4 款、第5 款、第93條第1 項第2 款，
刑法施行法第1 條之1 第1 項、第2 項前段。
本案經檢察官黃怡菁到庭執行職務。
中    華    民    國    99    年    1     月    29    日
                        刑事庭  法  官  鍾雅蘭
以上正本證明與原本無異。
如不服本判決應於收受判決後10日內向本院提出上訴書狀，並應
敘述具體理由。其未敘述上訴理由者，應於上訴期間屆滿後20日
內向本院補提理由書( 均須按他造當事人之人數附繕本) 「切勿
逕送上級法院」。
                                書記官  黃子祝
中    華    民    國    99    年    1     月    29    日
附錄本案論罪科刑法條：
刑法第277條第1項：
傷害人之身體或健康者，處3 年以下有期徒刑、拘役或1 千元以
下罰金。
中華民國刑法第185 條之3
服用毒品、麻醉藥品、酒類或其他相類之物，不能安全駕駛動力
交通工具而駕駛者，處1 年以下有期徒刑、拘役或科或併科15萬
元以下罰金。
中華民國刑法第304條
以強暴、脅迫使人行無義務之事或妨害人行使權利者，處3 年以
下有期徒刑、拘役或3 百元以下罰金。
前項之未遂犯罰之。
中華民國刑法第305條
以加害生命、身體、自由、名譽、財產之事，恐嚇他人致生危害
於安全者，處2 年以下有期徒刑、拘役或3 百元以下罰金。

司法院資訊處製作；財團法人民間司法改革基金會備份。
